臺灣臺中地方法院刑事判決　　　　　　　94年度訴字第2369號
　　公　訴　人　臺灣臺中地方法院檢察署檢察官
　　被　　　告　甲○○
　　　　　　　　辛○○
上列被告等因搶奪等案件，經檢察官提起公訴（94年度偵字第
10558號），本院合議庭裁定由受命法官獨任進行簡式審判程序
，本院判決如下：
    主  文
甲○○、辛○○共同連續意圖為自己不法之所有，而搶奪他人之
動產，均累犯，各處有期徒刑貳年捌月。
    事  實
一、甲○○、辛○○二人素行不佳，甲○○前於民國八十四年間
    因違反肅清煙毒條例等案件，經臺灣高等法院臺中分院於八
    十四年七月三十一日判處有期徒刑三年四月確定，經送監執
    行；另於八十四年間因違反麻醉藥品管理條例案件，經本院
    於八十四年十二月一日判處有期徒刑六月確定，並接續執行
    ，復於八十六年五月二十六日假釋付保護管束，再經撤銷假
    釋執行殘刑一年十一月二十四日，於八十九年一月二十六日
    刑期起算；繼於八十八年因違反麻醉藥品管理條例案件，經
    本院於八十八年七月二十四日判處有期徒刑九月確定，並接
    續上開案件執行，嗣於九十年九月七日假釋出監，指揮書執
    畢日為九十一年九月十四日；又於九十一年因犯恐嚇罪，經
    本院於九十二年三月三十一日判處有期徒刑六月確定，復於
    九十一年間因違反毒品危害防制條例案件，經本院於九十二
    年四月二十一日判處有期徒刑十月確定，再於九十二年間因
    犯詐欺罪，經本院於九十三年一月七日判處有期徒刑三月確
    定，上開三罪定其應執之刑為有期徒刑一年四月，刑期起算
    日為九十三年一月九日，於九十四年五月五日縮刑期滿執行
    完畢出監。辛○○前於八十四年間因犯搶奪罪，經本院於八
    十五年三月二十九日判處有期徒刑一年四月確定，經入監執
    行，嗣經假釋付保護管束，於八十六年九月六日假釋期滿而
    執行完畢；復於八十八年間因犯竊盜罪，經本院於八十八年
    十二月二十五日判處有期徒刑七月確定；又因違反毒品危害
    防制條例案件，經本院於八十九年三月十五日判處有期徒刑
    十、六月確定，上開竊盜所判處有期徒刑七月、違反毒品危
    害防制條例案件所處有期徒刑十月、六月，定其應執行之刑
    為有期徒刑一年九月，經送監執行，嗣於九十一年二月二十
    七日假釋付保護管束出監，再經撤銷假釋執行殘刑四月九日
    ，於九十三年三月十八日執行完畢，均仍不知悔改。
二、甲○○、辛○○共同基於為自己不法所有之概括犯意聯絡，
    連續有下述搶奪犯行，所得現金二人均分，行動電話或予丟
    棄或出售均分賣得款項，其餘物品則丟棄在臺中市北屯區○○○街與瀋陽路口麻園溪內：
  (一)於九十四年五月三十一日中午十二時二十五分許，由甲○○
    騎乘車牌號碼ＪＫＦ─０五三號機車搭載辛○○，至臺中市
    北屯區○○路○段七十號前，乘壬○○不備之際，搶奪壬○○之黑色皮包一個（內有現金新臺幣【下同】二千元、郵局
    存摺一本、彰化銀行存摺一本、中國信託銀行存摺一本、金
    融卡二張、信用卡四張、玉山銀行信用卡一張、身分證、駕
    駛執照各一張、健保卡二張、印章一枚等物）。
  (二)於九十四年六月一日上午十時十分許，由甲○○騎乘上開機
    車搭載辛○○，至臺中市○○區○○路一段四五四號85度Ｃ
    咖啡館，乘戊○○喝咖啡不備之際，由辛○○下手搶奪戊○○所有置於桌上之黑色公事包一個（內有皮夾、身分證、中
    國信託銀行提款卡、健保卡、駕駛執照、員工證、現金三千
    元等物），並由甲○○騎車接應離去。
  (三)於九十四年六月十七日下午三時二十分許，由甲○○騎乘上
    開機車搭載辛○○，至臺中市○○區○○路與崇德一路口，
    乘丙○○○騎乘機車不備之際，搶奪丙○○○所有置於機車
    踏板上之皮包一個（內有現金五千元、健保卡一枚及行動電
　　話一支等物）。
  (四)於九十四年六月二十一日上午八時許，由甲○○騎乘上開機
    車搭載辛○○，至臺中市○○區○○路三八七巷六四號前，
    乘乙○○不備之際，搶奪乙○○之手提包一個（內有健保卡
　　三張、渣卡銀行信用卡一張、臺新銀行信用卡二張、第一銀
　　行存摺一本、印章一枚、現金一千五百元、MOTOROLA牌行動
　　電話一支等物）。
  (五)於九十四年六月二十三日上午九時四十五分許，由甲○○騎
　　乘上開機車搭載辛○○，至臺中市○區○○街路一段一之二
　　，乘己○○不備之際，搶奪己○○所有之黑色皮包一個（內
　　有現金六千元、臺新銀行提款卡、合作金庫銀行提款卡、駕
　　駛執照、身分證及行動電話一支等物）。
　(六)於九十四年六月二十四日中午十二時許，由甲○○騎乘上開
　　機車搭載辛○○，至臺中市○○區○○路二段二四六號前，
　　乘丁○○不備之際，搶奪丁○○皮包一個（內有身分證、駕
　　駛執照各一張、機車鑰匙一串、中國國際商業銀行信用卡一
　　張、郵局金融卡一張、郵局存摺一本、印章一枚、現金七百
　　元、DBTEL行動電話一支等物）。
  (七)甲○○、辛○○為免行搶時機車車牌遭記下而被查獲，二人
　　共同基於自己不法所有之犯意聯絡，於九十四年六月二十七
　　日下午三時許，在臺中市西屯區同志巷口，由辛○○在旁把
　　風，甲○○則持長約十公分金屬材質客觀上足以對人之生命
　　、身體構成威脅、足供兇器使用之扳手（未扣案，公訴人誤
　　為螺絲起子）一支，竊取懸掛於庚○○所有機車上之號碼Ｊ
　　ＫＨ─八一三號車牌，並改懸於甲○○騎乘之上開機車後，
　　於九十四年六月二十七日下午三時二十三分許，由甲○○騎
　　乘機車搭載辛○○，至臺中市北屯區○○○路○段二號騎樓
　　下，乘癸○○吃麵不備之際，搶奪癸○○所有置於大腿上皮
　　包一個（內有身分證、駕駛執照、合作金庫銀行信用卡一張
　　、日盛證券信用卡一張、現金一千三百元、SOUTEC牌行動電
　　話及NOKIA牌行動電話各一支等物，均已發還癸○○）。嗣
　　癸○○呼喊搶劫經路人駕車堵住甲○○、辛○○機車去向，
　　由警民合力逮捕甲○○、辛○○　　。
三、案經臺中市警察局第五分局報告臺灣臺中地方法院檢察署檢
    察官偵察起訴。
    理  由
一、訊據被告甲○○、辛○○就上開事實均坦承不諱，復經證人
    即被害人丙○○○、乙○○於警詢時、偵查中；證人即被害
    人戊○○、癸○○、壬○○、己○○、丁○○於警詢時指證
    明確，復有丟棄贓物現場照片影本四幀、搶奪現場照片影本
    六幀、指認照片影本六份、被告騎乘機車照片二幀、證人癸○○皮包照片二幀、贓物照片一幀、證人癸○○之贓物認領
    保管單一份、車牌號碼ＪＫＨ─八一三號機車車籍作業系統
    ─查詢認可資料一份在卷可證，足徵被告二人自白與事實相
    符，應堪採信，本件事證明確，被告二人犯行洵堪認定，應
    予依法論科。
二、查被告甲○○、辛○○用以行竊車牌之扳手雖未扣案，惟被
    告二人均供承長度約十公分，金屬材質等情，且該扳手得以
    拆解車牌，顯見係質地堅硬，持以抵拒，足生危害於他人生
　　命、身體之安全，客觀上應認係兇器。核被告二人所為事實
　　欄一(一)至(七)之犯行，均係犯刑法第三百二十五條第一項之搶
　　奪罪。又其中事實欄(七)竊取車牌部分之犯行，係犯刑法第三
　　百二十一條第一項第三款攜帶兇器竊盜罪。被告二人所為搶
　　奪、攜帶兇器竊盜之犯行，均有犯意聯絡及行為分擔，均為
　　共同正犯。被告二人七次搶奪犯行，係時間緊接，所犯罪名
  　相同，顯係基於概括之犯意為之，均為連續犯，爰依刑法第
    五十六條之規定以一罪論，並加重其刑。被告二人就事實欄
    一(七)所為攜帶兇器竊盜及搶奪犯行，有方法結果關係，為牽
    連犯，應從一重連續搶奪罪處斷。復查被告甲○○於八十四
　　年間因違反肅清煙毒條例等案件，經臺灣高等法院臺中分院
　　於八十四年七月三十一日判處有期徒刑三年四月確定，經送
　　監執行；另於八十四年間因違反麻醉藥品管理條例案件，經
　　本院於八十四年十二月一日判處有期徒刑六月確定，並接續
　　執行，復於八十六年五月二十六日假釋付保護管束，再經撤
　　銷假釋執行殘刑一年十一月二十四日，於八十九年一月二十
　　六日刑期起算；繼於八十八年因違反麻醉藥品管理條例案件
　　，經本院於八十八年七月二十四日判處有期徒刑九月確定，
　　並接續上開案件執行，嗣於九十年九月七日假釋出監，指揮
　　書執畢日為九十一年九月十四日；又於九十一年因犯恐嚇罪
　　，經本院於九十二年三月三十一日判處有期徒刑六月確定，
　　復於九十一年間因違反毒品危害防制條例案件，經本院於九
    十二年四月二十一日判處有期徒刑十月確定，再於九十二年
    間因犯詐欺罪，經本院於九十三年一月七日判處有期徒刑三
    月確定，上開三罪定其應執之刑為有期徒刑一年四月，刑期
    起算日為九十三年一月九日，於九十四年五月五日縮刑期滿
    執行完畢出監。又被告辛○○前於八十四年間因犯搶奪罪，
    經本院於八十五年三月二十九日判處有期徒刑一年四月確定
    ，經入監執行，嗣經假釋付保護管束，於八十六年九月六日
    假釋期滿而執行完畢；復於八十八年間因犯竊盜罪，經本院
    於八十八年十二月二十五日判處有期徒刑七月確定；又因違
    反毒品危害防制條例案件，經本院於八十九年三月十五日判
    處有期徒刑十、六月確定，上開竊盜所判處有期徒刑七月、
    違反毒品危害防制條例案件所處有期徒刑十月、六月，定其
    應執行之刑為有期徒刑一年九月，經送監執行，嗣於九十一
    年二月二十七日假釋付保護管束出監，再經撤銷假釋執行殘
    刑四月九日，於九十三年三月十八日執行完畢等情，有刑案
    資料查註紀錄表及臺灣高等法院被告前案紀錄表各二件在卷
    可稽，被告二人均係受有期徒刑執行完畢後，五年以內再犯
    本案有期徒刑以上之罪，均為累犯，各應依刑法第四十七條
    規定遞加重其刑。又公訴人就事實欄一(一)(四)(五)(六)之犯行，均
　　未據起訴，惟上部分事實迭於被告於警詢時及審理中供述甚
　　明，復據證人即被害人壬○○、乙○○、己○○、丁○○等
　　人於警詢時指訴明確，公訴人未予處理，惟此部分與被告二
　　人所為搶奪犯行經起訴經本院認定有罪部分有連續犯裁判上
　　一罪之關係，本院自得併予審究。爰審酌被告二人均年輕力
　　壯，竟不思正途獲取財物，連續搶奪多次，一再犯案，惡性
　　非輕，行徑乖張，嚴重危害社會治安，惟尚能坦承犯行，犯
　　後態度尚稱良好等一切情狀，分別量處如主文所示之刑。又
　　被告二人用以行竊之扳手一支，雖係犯罪所用之物，惟並未
　　扣案且非違禁物，為免執行困難，爰不為沒收之諭知。
三、公訴意旨另以：被告二人於九十四年六月二十七日在臺中市
    北屯區○○路與大連路口搶奪被害人王金英皮包一個云云。
    經查：被告二人係於九十四年六月十七日下午三時二十分許
    ，由被告甲○○騎乘機車搭載被告辛○○，至臺中市○○區
    ○○路與崇德一路口，乘被害人丙○○○（即起訴書所載之
    王金英）騎乘機車不備之際，搶奪被害人丙○○○所有置於
    機車踏板上之皮包一個（內有現金五千元、健保卡一枚及行
    動電話一支等物）等情，業據被告二人供認明確，復據證人
    即被害人丙○○○於警詢時、偵查中指證甚明，然均未提及
    被告二人於九十四年六月二十七日在臺中市○○區○○路與
    大連路口搶奪被害人王金英皮包之事實，復遍查全卷，更無
    被害人王金英於九十四年六月二十七日遭被告二人搶奪之情
    事，且起訴書另記載被告二人於九十四年六月十七日在臺中
    市○○區○○路與崇德一路口搶奪被害人王金英皮包一節，
    竟又記載九十四年六月二十七日搶奪被害人王金英皮包云云
    ，本院殊感不解，惟姑不論起訴書如此記載原意為何，公訴
    人認起訴書所載此部分事實與前開起訴經本院認定搶奪有罪
    部分有連續犯裁判上一罪關係，本院不另為無罪之諭知。
據上論斷，依刑事訴訟法第二百七十三條之一第一項、第二百九
十九條第一項前段，刑法第二十八條、第五十六條、第三百二十
五條第一項、第三百二十一條第一項第三款、第五十五條、第四
十七條，判決如主文。
中　　華　　民　　國　　94　　年　　8 　　月　　4 　　日
                  刑事第十四庭  法  官  陳  葳
上正本證明與原本無異。
如不服本判決，應於收受本判決後十日內向本院提出上訴書狀，
其未敘述上訴理由者，並得於提起上訴後十日內向本院補提理由
書狀（均須按他造當事人之人數附繕本）「切勿逕送上級法院」
。
中　　華　　民　　國　　94　　年　　8 　　月　　4 　　日
                                書記官  張雅如
附錄法條：
刑法第三百二十五條第一項：
意圖為自己或第三人不法之所有，而搶奪他人之動產者，處六月
以上五年以下有期徒刑。
刑法第三百二十一條：
犯竊盜罪而有左列情形之一者，處六月以上五年以下有期徒刑：
一、於夜間侵入住宅或有人居住之建築物、船艦，或隱匿其內而
　　犯之者。
二、毀越門扇、牆垣或其他安全設備而犯之者。
三、攜帶兇器而犯之者。
四、結夥三人以上而犯之者。
五、乘火災、水災或其他災害之際而犯之者。
六、在車站或埠頭而犯之者。
前項之未遂犯罰之。
